臺灣高等法院刑事判決
　　　　　　　　　　　　　　　　 100年度上易字第2325號
上　訴　人
即　被　告　陳憶傑
上列上訴人因竊盜等案件，不服臺灣桃園地方法院100年度審交
易字第189號，中華民國100年8月31日第一審判決（起訴案號：
臺灣桃園地方法院檢察署100年度偵字第6338號），提起上訴，
本院判決如下：
    主  文
上訴駁回。
    理  由
一、按依刑事訴訟法第350條、第361條、第362條、第367條規定
    ，不服地方法院之第一審判決而上訴者，須提出上訴書狀，
    並應敘述具體理由，為上訴必備之程式；其所提出之書狀未
    敘述上訴理由，或僅曾以言詞陳述上訴理由者，均應於上訴
    期間屆滿後20日內補提理由書於第一審法院。第一審法院經
    形式審查，認逾期未補提上訴理由者，應定期間先命補正；
    逾期未補正者，為上訴不合法律上之程式，應以裁定駁回。
    倘已提出上訴理由，但所提非屬具體理由者，則由第二審法
    院以上訴不合法律上之程式，判決駁回。而所謂具體理由，
    必係依據卷內既有訴訟資料或提出新事證，指摘或表明第一
    審判決有何採證認事、用法或量刑等足以影響判決本旨之不
    當或違法，而構成應予撤銷之具體事由，始克當之（例如：
    依憑證據法則具體指出所採證據何以不具證據能力，或依憑
    卷證資料，明確指出所為證據證明力之判斷如何違背經驗、
    論理法則）；倘僅泛言原判決認定事實錯誤、違背法令、量
    刑失之過重或輕縱，而未依上揭意旨指出具體事由，或形式
    上雖已指出具體事由，然該事由縱使屬實，亦不足以認為原
    判決有何不當或違法者（例如：對不具有調查必要性之證據
    ，法院未依聲請調查亦未說明理由，或援用證據不當，但除
    去該證據仍應為同一事實之認定），皆難謂係具體理由，俾
    與第二審上訴制度旨在請求第二審法院撤銷、變更第一審不
    當或違法之判決，以實現個案救濟之立法目的相契合，並節
    制濫行上訴（最高法院97年度台上字第892 號、97年度台上
    字第1402號、98年度台上字第2133號、98年度台上字第2158
    號、98年度台上字第4476號、99年度台上字第482 號、99年
    度台上字第870 號、99年度台上字第7556號等判決意旨參照
    ）。又原審法院對上訴書狀有無記載理由，為形式上之審查
    ，認有欠缺，且未據上訴人自行補正者，固應定期間先命補
    正。然上訴理由是否具體，依96年7月4 日刑事訴訟法第361
    條修正理由三之說明，屬第二審法院審查範圍，不在命補正
    之列。
二、本件原審依憑上訴人即被告陳憶傑於警詢、偵查及原審審理
    時之自白、被害人游松霖於警詢之證述、贓物認領保管單、
    車牌號碼1673－VK自小貨車桃園縣政府警察局車輛尋獲電腦
    輸入單、酒精濃度測試單、桃園縣政府警察局舉發違反道路
    交通管理事件通知單影本、桃園縣政府警察局大溪分局三元
    派出所查獲刑法第185 條之3 案件測試觀察紀錄表、桃園縣
    政府警察局汽車駕駛人酒後生理協調平衡檢測紀錄卡、現場
    照片以及扳手起子1 支，認定陳憶傑於100 年2 月9 日上午
    7 、8 時許，在桃園縣大溪鎮○○街26巷26弄12號住處飲用
    米酒2 瓶、保力達後外出，意圖為自己不法之所有，於同日
    晚間10時許，在桃園縣大溪鎮○○路212 巷58號對面，見游
    松霖所有之車牌號碼1673－VK號自小貨車（下稱系爭貨車）
    1 輛停放於上址，認有機可乘，以自備可供作兇器使用之扳
    手起子1 支作為鑰匙啟動電門，因而得手。另其明知同日上
    午飲酒逾量，其呼氣之酒精濃度達每公升1.36毫克，已屬不
    能安全駕駛動力交通工具，仍駕駛系爭貨車離去。適用刑法
    第321 條第1 項第3 款、第185 條之3 、第47條第1 項、第
    38條第1 項第2 款、第51條第5 款，論處陳憶傑攜帶兇器竊
    盜，累犯，處有期徒刑7 月，又服用酒類，不能安全駕駛動
    力交通工具而駕駛，累犯，處有期徒刑4 月。應執行有期徒
    刑9 月，扣案扳手起子1 支沒收之。從形式上觀察，尚無違
    誤或不當。
三、本件上訴人即被告陳憶傑不服原審判決，於民國100 年9 月
    23日具狀向原審提起第二審上訴，惟其於上訴狀中僅載明量
    刑過重云云，並未敘述上訴之具體理由，嗣被告於100 年11
    月1 日補提上訴理由狀，然該補充理由僅稱：上訴人之竊盜
    犯意，係在酒後失去理性之自由下而犯錯，經警查獲而酒醒
    後，一切都配合警方調查，且犯罪後之態度良好，懇請庭上
    給予一個自新機會，從輕量刑云云。經查，量刑屬法院自由
    斟酌決定之職權，若無逾越法定刑度或顯然濫用權限之情形
    ，即不得任憑己意指摘其不當或違法。被告之上訴理由，無
    非發抒其個人對於犯罪後處遇之期待，並未依據卷內既有訴
    訟資料或提出新事實、新證據，指摘或表明原審判決有何採
    證認事、用法或量刑等足以影響判決本旨之不當或違法，而
    構成應予撤銷之具體事由。衡以首開規定及說明，被告不服
    原判決，並未提出合於刑事訴訟法第361 條第2 項規定之具
    體理由，與未提出具體理由無異，其上訴不合法律上之程式
    ，爰不經言詞辯論，予以駁回。
據上論斷，應依刑事訴訟法第367條前段、第372條，判決如主文
。
中    華    民    國   100    年    11    月    7     日
              刑事第十三庭  審判長法  官  蔡新毅
                                  法  官  曾淑華
                                  法  官  林秋宜
以上正本證明與原本無異。
不得上訴。
                                  書記官  胡勤義
中    華    民    國   100    年    11    月    7     日